en: Sporting Goods > Athletics > Cricket > Cricket Training Aids > Cricket Fielding Aids: Cricket Fielding Bats; Cricket Fielding Gloves & Mitts; Cricket Fielding Markers
ja: スポーツ用品 > スポーツ競技 > クリケット > クリケット練習器具 > クリケット用フィールディング補助具: クリケットフィールディング用バット; クリケットフィールディング用グローブ・ミット; クリケットフィールディング用マーカー
sk-SK: Športový tovar > Atletika > Kriket > Kriketové tréningové pomôcky > Pomôcky na kriketové ihrisko: Kriketové odpaľovacie palice; Rukavice a lapače na kriket; Označovacie značky pre kriket
ro-RO: Articole sportive > Atletism > Crichet > Articole pentru antrenament crichet > Articole teren pentru antrenament de crichet: Crose de teren pentru cricket; Mănuși de câmp pentru cricket; Marcaje de câmp pentru cricket
pt-BR: Artigos esportivos > Artigos para prática de esportes > Críquete > Auxílios de treinamento para críquete > Auxílios de campo para críquete: Tacos de defesa de críquete; Luvas de defesa de críquete; Marcadores de campo de críquete
fr: Équipements sportifs > Divers sports > Criquet > Aides à l'entraînement au cricket > Aides au terrain de cricket: Battes de joueur de champ de cricket; Gants de joueur de champ de cricket; Marqueurs de terrain de cricket
es: Equipamiento deportivo > Equipamiento para atletismo > Cricket > Ayudas para el entrenamiento de críquet > Ayudas para el campo de críquet: Bates de fildeo para críquet; Guantes y manoplas de fildeo para críquet; Marcadores de fildeo para críquet
fi: Urheilutarvikkeet > Urheilu > Kriketti > Kriketin harjoitteluvälineet > Kriketin lyöntiapuvälineet: Kriketin kenttäharjoitusmailat; Kriketin kenttäpelaajan käsineet ja räpylät; Kriketin kenttämerkit
ko: 스포츠용품 > 운동 > 크리켓 > 크리켓 훈련 장비 > 크리켓 수비 훈련 장비: 크리켓 필딩 배트; 크리켓 필딩 글러브 및 미트; 크리켓 필딩 마커
ru: Спортивные товары > Соревновательный спорт > Крикет > Тренировочный инвентарь для крикета > Инвентарь для полевых игроков в крикет: Тренировочные биты для филдинга (крикет); Перчатки и ловушки для полевых игроков (крикет); Маркеры позиций полевых игроков (крикет)
el: Αθλητικά είδη > Αθλητισμός > Κρίκετ > Εκπαιδευτικός εξοπλισμός κρίκετ > Βοηθήματα άμυνας κρίκετ: Ρόπαλα fielding κρίκετ; Γάντια fielding κρίκετ; Δείκτες fielding κρίκετ
bg-BG: Спортни стоки > Спортни занимания > Крикет > Помощни средства за тренировка по крикет > Помощни средства за полеви играчи на крикет: Тренировъчни бухалки за крикет; Полеви и защитни ръкавици за крикет; Маркери на игрища за крикет
cs: Sportovní potřeby > Atletické sporty > Kriket > Tréninkové pomůcky na kriket > Pomůcky pro kriketové hřiště: Pálky pro polaře na kriket; Rukavice pro polaře na kriket; Značky pro polaře na kriket
th: อุปกรณ์กีฬา > การกีฬา > คริกเก็ต > อุปกรณ์ฝึกซ้อมคริกเก็ต > อุปกรณ์ช่วยในสนามคริกเก็ต: ไม้ตีรับลูกคริกเกต; ถุงมือรับลูกคริกเกต; มาร์กเกอร์ฝึกรับลูกคริกเกต
it: Articoli sportivi > Sport > Cricket > Ausili per l'addestramento al cricket > Ausili per il campo da cricket: Mazze da difesa da cricket; Guanti e guantoni da difesa da cricket; Marcatori di campo da cricket
sv: Sportartiklar > Idrott och sport > Cricket > Hjälpmedel för cricket > Hjälpmedel för cricketutespel: Fältslagträn för cricket; Fälthandskar för cricket; Fältmarkörer för cricket
nl: Sportartikelen > Lichaamssporten > Cricket > Crickettrainingshulpmiddelen > Cricketveldhulpmiddelen: Veldbats voor cricket; Veldhandschoenen voor cricket; Veldmarkeringen voor cricket
hr-HR: Sportska oprema > Atletika > Kriket > Pomagala za trening kriketa > Pomagala za teren: Palice za vježbanje za kriket; Rukavice za teren za kriket; Označivači terena za kriket
pt-PT: Artigos de desporto > Atividade desportiva > Críquete > Auxiliares de treino para críquete > Auxiliares de campo para críquete: Tacos de campo de críquete; Luvas de campo de críquete; Marcadores de campo de críquete
pl: Sprzęt sportowy > Sport > Krykiet > Pomoce treningowe do krykieta > Pomoce do gry w krykieta: Kije treningowe dla zawodników w polu do krykieta; Rękawice dla zawodników w polu do krykieta; Znaczniki boiskowe do krykieta
zh-TW: 體育用品 > 競技體育 > 板球 > 板球訓練輔助用具 > 板球守場輔助工具: 板球防守訓練拍; 板球防守手套; 板球防守標示
vi: Dụng cụ thể thao > Điền kinh > Bóng gậy > Dụng cụ hỗ trợ luyện tập bóng gậy > Dụng cụ hỗ trợ chặn bóng tập bóng gậy: Gậy đánh bóng cho người ném tập cricket; Găng tay cho người bắt bóng ngoài sân cricket; Điểm đánh dấu cho người bắt bóng ngoài sân cricket
sl-SI: Športna oprema > Šport > Kriket > Pripomočki za vadbo kriketa > Pripomočki za izboljšanje obrambe v kriketu: Kriket Kiji za izboljšanje obrambe; Rokavice in palčniki za kriket; Kriket Označevalci za igrišče
nb: Sportsutstyr > Friidrett > Cricket > Treningsutstyr for cricket > Banehjelpemidler for cricket: Treningsballtre for feltspillere (cricket); Feltspillerhansker for cricket; Banemarkører for cricket
hu: Sportszerek > Atlétika > Krikett > Krikett-edzési segédeszközök > Krikettmező-segédeszközök: Krikett mezőnyjátékos-ütők; Krikett mezőnyjátékos-kesztyűk; Krikett mezőnyjátékos-jelölők
lt-LT: Sporto prekės > Atletika > Kriketas > Kriketo treniruočių pagalbinės priemonės > Pagalbinės kriketo gynėjų priemonės: Kriketo treniruočių lazdos lauko žaidėjams; Kriketo lauko pirštinės ir puspirštinės; Kriketo aikštės žymekliai
zh-CN: 体育用品 > 田径 > 板球用品 > 板球训练辅助用品 > 板球防守辅助用品: 板球防守训练拍; 板球防守手套; 板球场地标记物
da: Sportsartikler > Atletik > Cricket > Hjælpemidler til crickettræning > Cricketbanehjælp: Fieldingbat til cricket; Fieldinghandsker til cricket; Markørkegler til cricketfielding
tr: Spor Malzemeleri > Spor Ekipmanları > Kriket > Kriket Eğitim Araçları > Kriket Saha Yardımcıları: Kriket alan savunması sopaları; Kriket dış saha eldivenleri; Kriket saha işaretleyicileri
de: Sportartikel > Athletik > Kricket > Cricket-Trainingshilfen > Cricket-Feldhilfen: Feldschläger für Cricket; Feldhandschuhe für Cricket; Feldmarkierungen für Cricket